臺灣彰化地方法院刑事判決　　　　　　　99年度易字第1209號
公　訴　人　臺灣彰化地方法院檢察署檢察官
被　　　告　林皇佑
上列被告因家庭暴力防治法案件，經檢察官提起公訴（99年度偵
字第10309號），本院判決如下：
    主  文
林皇佑犯違反保護令罪，處罰金新臺幣伍仟元，如易服勞役，以
新臺幣壹仟元折算壹日。
    犯罪事實
一、林皇佑係林世明之子，2人間具有家庭暴力防治法第3條第3
    款之家庭成員關係。林皇佑前經本院於民國99年5月17日，
    以99年度暫家護字第35號核發民事保護令，裁定：（一）林
    皇佑不得對林世明及林世明之妻柯美英實施身體或精神上不
    法侵害之行為；（二）林皇佑應最少遠離林世明之住居所（
    地址：彰化縣彰化市○○路○段275號）至少50公尺。嗣再經
    本院於99年6月30日對之核發同一內容之99年度家護字第361
    號民事通常保護令，該通常保護令之有效期間為壹年，並於
    99年8月5日由新竹市警察局第二分局關東橋派出所警員在新
    竹市○區○○路200號關東橋派出所內對林皇佑為送達並製
    作執行紀錄表，乃林皇佑於知悉上揭民事通常保護令後，竟
    於99年11月4日上午8時許，委請彰化縣警察局彰化分局泰和
    派出所警員鍾尚育向林世明索討車牌號碼3202-HR號自用小
    客車及鑰匙不成後，憤而前往上址門前，以腳踹大門鋁門1
    下，而違反法院所為前述裁定。
二、案經彰化縣警察局彰化分局報請臺灣彰化地方法院檢察署檢
    察官偵查起訴。
    理    由
壹、程序事項：
一、按法院認為應科拘役、罰金或應諭知免刑或無罪之案件，被
    告經合法傳喚無正當理由不到庭者，得不待其陳述逕行判決
    ，刑事訴訟法第306條定有明文。查被告於本院100年11月11
    日、100年12月16日之審判期日（見本院卷第78頁及第126頁
    ），均經合法傳喚無正當理由而未到庭，有送達回證及審判
    筆錄附卷可按，本院認為本件屬應科罰金之案件，爰依上開
    規定不待其陳述逕為一造缺席判決，合先敘明。
二、按被告以外之人於審判外之陳述雖不符刑事訴訟法第159條
    之1至之4等規定，而經當事人於審判程序同意作為證據，法
    院審酌該言詞陳述或書面陳述作成時之情況，認為適當者，
    得為證據；當事人、代理人或辯護人於法院調查證據時，知
    有刑事訴訟法第159條第1項不得為證據之情形，而未於言詞
    辯論終結前聲明異議者，視為有前項之同意，同法第159條
    之5定有明文。該法之立法意旨在於傳聞證據未經當事人之
    反對詰問予以核實，原則上先予排除。惟若當事人已放棄反
    對詰問權，於審判程序中表明同意該等傳聞證據可作為證據
    ；或於言詞辯論終結前未聲明異議，基於尊重當事人對傳聞
    證據之處分權，及證據資料愈豐富，愈有助於真實發見之理
    念，且強化言詞辯論主義，使訴訟程序得以順暢進行，上開
    傳聞證據亦均具有證據能力。查下述經本院於審理期日踐行
    調查證據程序之被告以外之人審判外之陳述，經本院審酌全
    部卷證資料，認為作成當時之狀態，並無違背個人意思而為
    陳述或出於違法取供之情形，且無任何反於真實之情事，而
    公訴人於本院審理中並不爭執證據能力及真實性，另被告經
    本院多次合法傳喚後，均無正當理由拒不到庭，當屬反對詰
    問權之放棄，本院認為該等證據尚屬適當，故應認有證據能
    力。
貳、實體事項：
一、被告於偵查中並不否認於上揭時地有踹林世明家門之行為，
    惟矢口否認收受通常保護令，辯稱「不知道反保護令內容」
    云云，惟查：（一）被告前經本院於99年5月17日，以99年
    度暫家護字第35號核發民事保護令，嗣再經本院於99年6月3
    0日對之核發同一內容之99年度家護字第361號民事通常保護
    令之情，業經本院依職權調本院99年度家護字第361號卷，
    核閱屬實。（二）被告於99年8月5日下午1時59分許，在新
    竹市○區○○路200號新竹市警察局第二分局關東橋派出所
    內，經新竹市警察局第二分局員警，對被告送達本院99年度
    家護字第361號民事通常保護令，並製作執行紀錄表，過程
    有錄影存證之情，經本院勘驗錄影光碟調查屬實，著有勘驗
    筆錄足稽，復有新竹市警察局第二分局保護令執行紀錄表及
    錄影光碟在卷足參，足認被告於99年8月5日，收受本院核發
    之民通常保護令時，已處於得隨時知悉該通常保護令內容之
    地位；況被告既親至派出所收受通常保護令之送達，於收受
    保護令後，又豈有不予拆閱知悉內容之理？（三）再者，被
    告於案發當日之99年11月4日上午，由警員鍾尚育載被告同
    車前往彰化市○○路○段275號前，警員鍾尚育曾對被告說:
    「因為被告本身有保護令之問題，所以等一下到達泰和路路
    口時，要麻煩被告先下車，由警員與被告之父林世明溝通交
    還車子」，嗣警員將林世明不願將車交給被告之情，告知被
    告後，被告問說要怎麼辦，警員說目前你只能先回派出所，
    被告聞言即說「我要把事情鬧大」，然後跑到林世明住處，
    用腳踢林世明住處大門等情，亦據證人鍾尚育於本院審理時
    陳明；此外，證人林世明於本院審理時亦證稱「伊於99年11
    月4日，有看到被告踢我家大門，我說你來這裡踢我的大門
    就違反保護令，被告說沒有關係（本院卷第91頁面）」，在
    在證明，被告於案發前，業經警員鍾尚育告知被告有保護令
    之情，然被告仍執意當著警員之面，跑至林世明住處踢大門
    ，且證人林世明見狀亦告知被告已違反保護令。綜上，被告
    所辯無非事後卸責之詞，不足採信，本件事證明確，犯行堪
    以認定，應依法論科。
二、被告與告訴人林世明係父子關係，為被告於偵查中自承，故
    雙方有家庭暴力防治法第3條第3款之家庭成員關係。被告知
    悉本院核發之保護令要求被告至少須離林世明之住居所50公
    尺，竟仍至林世明住居所以腳踹門之行為，係違反法院依家
    庭暴力防治法第14條第1項第4款所為之民事通常保護令裁定
    ，而犯同法第61條第4款之違反保護令罪。爰審酌告訴人林
    世明陳明「願意原諒被告，希望不要關被告（本院卷第91
    頁）」，且被告之行為侵害性並非嚴重，惡性尚輕，再衡及
    被告之犯罪動機、目的、手段、犯後矢口否認未見悔意等一
    切情狀，量處如主文所示之刑，並諭知易服勞役之折算標準
    ，以示懲儆。
據上論斷，應依刑事訴訟法第306條、第299條第1項前段、家庭
暴力防治法第61條第4款，刑法第11條前段、第42條第3項，判決
如主文。
本案經檢察官陳顗安到庭執行職務。
中    華    民    國   100    年    12    月    30    日
                  刑事第四庭  法  官  陳義忠
以上正本證明與原本無異。
如不服本判決應於收受判決後10日內向本院提出上訴書狀，並應
敘述具體理由；其未敘述上訴理由者，應於上訴期間屆滿後20日
內向本院補提理由書（均須按他造當事人之人數附繕本）「切勿
逕送上級法院」。
告訴人或被害人對於判決如有不服具備理由請求檢察官上訴者，
其上訴期間之計算係以檢察官收受判決正本之日期為準。
中    華    民    國   100    年    12    月    30    日
                              書記官  吳曉玟
附錄本案論罪科刑法條全文
家庭暴力防治法第61條
違反法院依第 14 條第 1 項、第 16 條第 3 項所為之下列裁定
者，為本法所稱違反保護令罪，處 3 年以下有期徒刑、拘役或
科或併科新臺幣 10 萬元以下罰金：
一、禁止實施家庭暴力。
二、禁止騷擾、接觸、跟蹤、通話、通信或其他非必要之聯絡行
    為。
三、遷出住居所。
四、遠離住居所、工作場所、學校或其他特定場所。
五、完成加害人處遇計畫。